臺灣臺北地方法院刑事判決　　　　　　　　　　　　　九十一年度訴字第三三號
　　公　訴　人　臺灣臺北地方法院檢察署檢察官
　　被　　　告　丁○○　男　二.
　　指定辯護人　甲○公設辯護人唐禎琪
右列被告因違反毒品危害防制條例案件，經檢察官提起公訴（九十年度偵緝字第三二
三號），甲○判決如左：
    主  文
丁○○販賣第二級毒品，處有期徒刑柒年貳月。
販賣毒品所得之財物新臺幣壹仟元沒收之，如全部或一部不能沒收時，以其財產抵償
之。
被訴持有第一級毒品部分免訴。
    事  實
一、丁○○基於販賣第二級毒品安非他命營利之犯意，於民國八十九年十月三十日下
    午九時許，在不知情之友人乙○○所租用臺北市○○街三十二號九樓一九一七室
    住處，以新臺幣（下同）一千元之代價，販賣第二級毒品安非他命一小包（毛重
    約一公克）予丙○○，嗣於同年十一月二日下午十時三十分許在臺北市○○街三
    十二號九樓電梯口為警盤檢查獲其所持有之行動電話機內藏放第一級毒品海洛因
    一小包（丁○○施用第一級毒品及因施用第一級毒品而持有毒品部分業經另案判
    決確定），並在同日下午十時五十分許在臺北市○○街三十二號九樓一九一八室
    丙○○住處經警扣得上開丁○○所售予而施用剩餘之安非他命一小包（毛重○點
    六公克、淨重○點三公克），始悉上情。
二、案經臺北市政府警察局中山分局報告臺灣臺北地方法院檢察署檢察官偵查起訴。
    理  由
壹、有罪部分：
一、訊據被告丁○○固坦承在臺北市○○街三十二號九樓電梯口為警盤檢查獲之事實
    ，惟矢口否認有右揭販賣第二級毒品安非他命之犯行，辯稱：其不認識丙○○，
    沒有販賣毒品與丙○○云云。經查：
  (一)被告於右揭時、地，以一千元之代價，販賣第二級毒品安非他命一小包（毛重約
    一公克）予丙○○之事實，業據證人丙○○於警詢、偵查及甲○調查時結證綦詳
    ，其於警詢時證稱：其於八十九年十月三十日晚上九時許，其見隔壁友人乙○○
    住處（即臺北市○○街三十二號九樓一九一七室）有陌生男子進入，伊好奇跟過
    去，見該名男子正在吸食安非他命（經當面指認即警方提供之男子係丁○○），
    丁○○就問伊要不要買，於是其就向丁○○購買一千元，丁○○拿給伊一小包（
    重量約一公克）之安非他命等語（參八十九年度偵字第二一五○二號偵查卷第九
    頁正、反面）；於偵查中結證稱：是他（當庭指認丁○○）賣安非他命給伊，只
    賣一次，其與朋友乙○○一起租屋在查獲地點，乙○○住一九一七室，伊住一九
    一八室。八十九年十月三十日晚上九時許，丁○○去找乙○○，乙○○在睡覺，
    丁○○去叫房東幫忙開門，房東過來告訴伊，伊才過去看，當時丁○○已進入乙○○房內，是丁○○幫伊開門，乙○○則在裡面睡覺，其看到丁○○後才知他在
    裡面吸食安非他命，丁○○說伊可以用用看，伊本來說不要，丁○○又說不然先
    拿一千元之份量試試看，並說吸用的感覺很好，說得很吸引人，又在伊面前吸用
    ，其一時好奇就向丁○○買一千元之安非他命，買來後於同年十一月二日早上在
    租處只吸一次即為警查獲等語（參右揭偵查卷第三十三頁至第三十四頁）；於甲○調查時結證稱：其與乙○○於八十九年十一月二日晚上在臺北市○○街三十二
    號九樓乙○○租處為警查獲，警員於其租處房間查獲安非他命○點三公克來源係
    是向一名二十多歲的男子購買，當時伊係第一次施用安非他命，因時間已過多年
    對於經警查獲之情節及販賣毒品之男子已記憶不清，但當時其在警詢及偵查中所
    言均實在等語（參甲○九十一年十月二十三日、同年十一月十三日訊問筆錄）。
    經核證人丙○○於警詢及偵查中所證情詞均前後一致，並無瑕疵。雖證人丙○○
    於甲○九十一年十月二十三日及同年十一月十三日調查時陳稱對於三年前案發時
    經警查獲情形及販賣毒品予伊之男子特徵已記憶不清，然其對於當時係與友人乙○○同時經警查獲，且係第一次施用安非他命等情，則與警詢及偵查中所陳者相
    符。且參以被告丁○○於偵查中供稱：八十九年十一月二日經警查獲前幾天有去
    找乙○○，當時八、九千元可購買十餘公克安非他命，亦認識丙○○，有一次看
    過丙○○在乙○○房內，其曾經找管理員要過鑰匙進入乙○○房間，亦在乙○○
    房內施用安非他命等語（參九十年偵緝字第三二三號偵查卷第十五頁反面至十六
    頁反面），於甲○調查時供稱：經警查獲前幾天其有在乙○○住處看見丙○○，
    亦有在乙○○住處施用毒品等語（參甲○九十一年九月二十日訊問筆錄）；及證
    人乙○○於偵查中復證稱：出事（指經警查獲）那二天，丁○○有來過伊住處等
    語（參右揭偵查卷第十九頁反面），核與證人丙○○所證被告丁○○到證人乙○○住處之時間、進入乙○○房間之方式、在乙○○住處施用安非他命之情形、與
    黃雪會碰面之次數等一致，足徵證人丙○○於警詢及偵查中所證述之情節應非虛
    言。至證人丙○○於甲○調查時雖證稱印象中被告丁○○未販賣毒品予伊，亦未
    予被告交談云云，然參諸證人丙○○於八十九年十一月二日為警查獲後即接受警
    詢及偵訊，此距其向被告丁○○購買安非他命之時僅越二日，其對於被告丁○○
    之記憶尚清晰，並當場指認該名販賣毒品予伊之男子即警方提供之男子丁○○，
    於偵查中亦當庭指認被告丁○○即係販賣安非他命予伊之男子，自以證人丙○○
    於距案發時間較近之警詢及偵查中所證者為可採。況觀以證人丙○○於警詢中陳
    稱於八十九年十月三十日晚上九時許，在乙○○住處販賣安非他命予伊者係一名
    「陌生男子」，而既稱之「陌生男子」，足見證人丙○○於購買安非他命之時係
    首次亦是最後一次看見該名男子，則證人丙○○對於被告丁○○之記憶難謂深刻
    ，是證人丙○○於案發後三年甲○調查時因記憶褪去，對於經警查獲情形及販賣
    毒品予伊之男子特徵已記憶不清而無法當庭指認被告丁○○是否販賣安非他命予
    伊之男子，應屬合理，尚難因此遽認證人丙○○之證詞有何瑕疵，而遽採為對被
    告有利之認定。
  (二)另證人乙○○於偵查時雖證稱：丙○○有施用安非他命之習慣等語；於甲○調查
    時證稱：其與丙○○都覺得是丁○○帶警察來，就很生氣，丙○○跟伊說要一人
    咬一個，她咬丁○○，伊咬施河僑等語，惟此情均為證人丙○○所否認。經核證
    人乙○○就被告丁○○經警查獲行動電話機內藏置之第一級毒品海洛因之來源，
    前後於警詢、偵查及甲○調查時所述者不一致，核與被告丁○○所供情節亦不相
    符，所為證詞有顯著之瑕疵，殊難採信，亦難據為對被告有利之認定。
  (三)此外，扣案被告丁○○售予證人丙○○施用而剩餘之結晶一小包（毛重○點六公
    克、淨重○點三公克），經臺北市政府警察局中山分局警員以聯勤二○四廠製造
    之煙毒品檢驗 A包試劑檢驗結果成安非他命反應，此有該分局查獲涉嫌毒品危害
    防制條例毒品初步鑑驗報告單一紙在卷可參，復有該安非他命扣案可資佐證，且
    安非他命係毒品危害防制條例第二條第二項第二款規定之第二級毒品。從而，被
    告以上開情詞置辯，不足採信。綜上所述，本件事證明確，被告丁○○右揭犯行
    堪以認定，應予依法論科。
二、查安非他命屬中樞神經興奮劑，具有輕微之成癮性，服用後會產生依賴性、耐藥
    性，並引起不安、頭昏、顫抖、亢進性反應、失眠、焦慮、譫妄、慢性中毒、精
    神障礙、類似精神分裂之錯覺、妄想及伴有行動與性格異常等副作用，其劑量增
    大時，甚或會死亡。而其慣用者，由於精神錯亂，更具有暴力攻擊及反社會行為
    等傾向，情況嚴重，且戒解不易，為毒品危害防制條例第二條第一項第二款之第
    二級毒品。核被告丁○○所為，係犯毒品危害防制條例第四條第二項之販賣第二
    級毒品罪。其販賣第二級毒品前持有第二級毒品之低度行為，為販賣之高度行為
    所吸收，不另論罪。爰審酌被告於八十九年八月十一日至九月八日期間曾因施用
    毒品行為執行觀察、勒戒，此有臺灣高等法院檢察署刑案紀錄簡覆表、甲○法務
    部在間監在押資料表、臺灣臺北看守所附設勒戒處所在監（所）或出監（所）收
    容人資料表等件在卷可稽，其於觀察、勒戒處分執行完畢後，竟仍不思戒解，反
    將毒品販賣他人，戕害他人身心，犯罪後復否認犯行，毫無悔意，並參酌被告犯
    罪之動機、目的、手段、智識程度、對社會所生危害及犯罪後之態度等一切情狀
    ，量處如主文所示之刑，以資懲儆。被告販賣第二級毒品安非他命所得款項一千
    元，係因犯罪所得之財物，爰依毒品危害防制條例第十九條第一項規定併予宣告
    沒收之，如全部或一部不能沒收時，以其財產抵償之。至上開扣案第二級毒品安
    非他命（毛重○點六公克、淨重○點三公克），業經臺灣臺北地方法院檢察署檢
    察官聲請甲○裁定單獨宣告沒收銷燬違禁物，經甲○於九十年三月二十三日以九
    十年度聲字第七七三號裁定沒收並銷燬上述扣案之安非他命，而已滅失不存在，
    此有證人丙○○之臺灣高等法院檢察署刑案紀錄簡覆表及甲○九十年度聲字第七
    七三號裁定各一件存卷足憑，甲○自無從另為沒收銷燬之諭知，附此敘明。
貳、免訴部分：
一、公訴意旨略以：被告丁○○於八十九年十一月一日持有第一級毒品海洛因淨重○
    點三公克，置放於行動電話內，嗣於同年月二日下午十時三十分許在臺北市○○
    街三十二號九樓電梯口為警盤檢查獲，因認被告涉犯毒品危害防制條例第十一條
    第一項持有第一級毒品罪嫌等語。
二、按案件曾經判決確定者，應諭知免訴之判決，刑事訴訟法第三百零二條第一款定
    有明文。又訴訟上所謂一事不再理之原則，關於實質上一罪或裁判上一罪，亦均
    有其適用，最高法院六十年台非字第七七號著有判例可參。
二、經查，本件被告丁○○因兩次施用毒品案件，先經甲○裁定送觀察、勒戒後，認
    無繼續施用毒品之傾向，由臺灣臺北地方法院檢察署檢察官為不起訴處分，復經
    臺灣板橋地方法院裁定送觀察、勒戒後，認無繼續施用毒品之傾向，由臺灣板橋
    地方法院檢察署檢察官為不起訴處分，又基於施用第一級毒品海洛因及第二級毒
    品ＭＤＭＡ之概括犯意，自八十九年九月間某日起至九十年一月底某日止，先後
    多次在臺北市○○街三十二號九樓一九一七室等處所，施用第一級毒品海洛因、
    第二級毒品ＭＤＭＡ，而於八十九年十一月二日二十二時三十分許，在臺北市○○街上址為警查獲，並扣得第一級毒品海洛因一包（淨重零點三二公克）；丁○○復基於施用第二級毒品安非他命之概括犯意，又先後在農安街上址等處所，多
    次施用第二級毒品安非他命，而於九十年二月一日二十二時三十分許，在新竹市
    ○○路五十五號前為警查獲，並扣得第二級毒品安非他命一包（淨重零點六公克
    ）之事實，業經經甲○於九十一年五月二十四日以九十年訴字第九一○號判決判
    處被告丁○○連續施用第一級毒品，處有期徒刑捌月，扣案之第一級毒品海洛因
    壹包（淨重零點參貳公克）沒收銷燬之；又連續施用第二級毒品，處有期徒刑伍
    月，扣案之第二級毒品安非他命壹包（淨重零點陸公克）沒收銷燬之。應執行有
    期徒刑壹年，扣案之第一級毒品海洛因壹包（淨重零點參貳公克）、第二級毒品
    安非他命壹包（淨重零點陸公克）沒收銷燬之，案已判決確定，業經甲○調取上
    開案卷核閱屬實。從而被告右揭持有第一級毒品海洛因之低度行為已為上述經判
    決確定之施用第一級毒品高度行為所吸收，為實質上一罪，並為確定判決效力所
    及，揆諸首揭說明，本件自應諭知免訴之判決。
據上論斷，應依刑事訴訟法第二百九十九條第一項前段、第三百零二條第一款，毒品
危害防制條例第四條第二項、第十九條第一項、刑法第十一條前段，判決如主文。
本案經檢察官張安箴到庭執行職務
中    華    民    國      九十一      年      十二      月      三十    日
                                      臺灣臺北地方法院刑事第七庭
                                          法  官  張筱琪
右正本證明與原本無異。
如不服本判決，應於判決送達後十日內向甲○提出上訴狀(應抄附繕本)。告訴人
或被害人如對於本判決不服者，應具備理由請求檢察官上訴，其上訴期間之計算
係以檢察官收受判決正本之日期為準。
                                          書記官  吳一凡
中    華    民    國      九十二      年        一      月      三      日
毒品危害防制條例第四條
製造、運輸、販賣第一級毒品者，處死刑或無期徒刑；處無期徒刑者，得併科新臺幣
一千萬元以下罰金。
製造、運輸、販賣第二級毒品者，處無期徒刑或七年以上有期徒刑，得併科新臺幣七
百萬元以下罰金。
製造、運輸、販賣第三級毒品者，處五年以上有期徒刑，得併科新臺幣五百萬元以下
罰金。
製造、運輸、販賣專供製造或施用毒品之器具者，處一年以上七年以下有期徒刑，得
併科新臺幣一百萬元以下罰金。
前四項之未遂犯罰之。
